【裁判字號】    99,交訴,3
【裁判日期】    991021
【裁判案由】    公共危險等
【裁判全文】
臺灣新竹地方法院刑事判決               99年度交訴字第3號
公  訴  人  臺灣新竹地方法院檢察署檢察官
被      告  乙○○
上列被告因公共危險等案件，經檢察官提起公訴（98年度偵字第
8647號），本院判決如下：
    主  文
乙○○犯過失傷害罪，處有期徒刑月。又犯肇事致人傷害逃逸
罪，處有期徒刑拾月。應執行有期徒刑壹年。
    事  實
一、乙○○前因公共危險案件（肇事逃逸），經臺灣桃園地方法
    院於民國96年10月29日，以96年度審交訴字第11號判決判處
    有期徒刑1 年，並依減刑條例減為有期徒刑6 月確定；又因
    公共危險案件（肇事逃逸），經臺灣高等法院於97年2 月25
    日，以96年度交上訴字第211 號判決判處有期徒刑1 年，並
    依減刑條例減為有期徒刑6 月確定，上開案件與另案所犯妨
    害公務等罪，定執行刑4 年，現仍執行中（未構成累犯）。
    詎乙○○仍不知悔改，於98年6 月23日下午2 時許，駕駛車
    牌號碼8822-FH 號自用小客車，沿臺北市○○區○○路3 段
    由東往西方向行駛，行經南港路3 段47巷口時，本應注意車
    輛左轉彎時，應暫停讓直行車先行，而依當時天候晴、日間
    有自然光線、道路無缺陷及障礙物、視距良好等情形觀之，
    客觀上並無不能注意之情事，其竟疏未注意及此，貿然左轉
    彎駛入南港路3 段47巷，適甲○○駕駛車牌號碼BGY-795 號
    重型機車，沿南港路3 段由西往東方向亦行經該巷口，因未
    減速慢行而閃避不及與乙○○所駕駛之上開自用小客車發生
    擦撞，甲○○人車倒地，並受有左膝、左小腿、右手多處挫
    擦傷、右膝、右小腿、右手腕多處挫傷、頸部扭傷及拉傷等
    傷害，詎乙○○明知車禍肇事且致人受傷，竟未下車察看甲
    ○○傷勢或報警處理，反基於逃逸之犯意，駕車逃離現場，
    嗣因甲○○記下乙○○所駕駛之自用小客車車號並報警處理
    ，始循線查悉上情。
二、案經被害人甲○○訴由臺北市政府警察局南港分局移送臺灣
    士林地方法院檢察署檢察官陳請臺灣高等法院檢察署檢察長
    函轉臺灣新竹地方法院檢察署檢察官偵查起訴。
    理  由
一、訊據被告乙○○於本院審理時坦承上開犯行，核與證人即告
    訴人甲○○於警詢、偵訊及本院審理中證述情節大致相符，
    並有臺安醫院診斷證明書（見98偵13828 號卷第17頁）、道
    路交通事故現場圖（見98偵13828 號卷第22頁）、台北市政
    府警察局南港分局交通分隊道路交通事故補充資料表（見98
    偵13828 號卷第23頁）、台北市政府警察局南港分局交通分
    隊交通事故談話紀錄表（見98偵13828 號卷第24頁）、道路
    交通事故調查報告表（一）、（二）（見98偵13828 號卷第
    25-26 頁）、台北市政府警察局南港分局交通分隊道路交通
    事故當事人登記聯單（見98偵13828 號卷第27頁）、台北市
    政府警察局南港分局疑似道路交通事故肇事逃逸追查表（見
    98偵13828 號卷第29頁）、台北市○○○○○道路交通事故
    照片黏貼紀錄表（見98偵13828 號卷第30頁）、車籍查詢-
    基本資料詳細畫面（見98偵13828 號卷第38-39 頁）、台北
    市車輛行車事故鑑定委員會鑑定意見書（見99審訴141 號卷
    第22-24 頁）、南港交通分隊職務報告1 份（見本院卷第24
    -26 頁）等在卷可資佐證，本件事證明確，被告過失傷害及
    肇事致人傷害逃逸之犯行，堪以認定。
二、被告乙○○所為係犯刑法第284 條第1 項前段之過失傷害罪
    及同法第184 條之4 之駕駛動力交通工具肇事，致人傷害而
    逃逸罪。被告所犯上開2 罪，犯意各別、行為互殊，罪名亦
    不相同，應予以分別論罪，合併處罰之。爰審酌被告乙○○
    未讓直行車而貿然左轉，與被害人之車輛發生碰撞導致被害
    人受有左膝、左小腿、右手多處挫擦傷、右膝、右小腿、右
    手腕多處挫傷、頸部扭傷及拉傷等傷害，其於駕車肇事後，
    未給予被害人即時之救護，而逕自離去，罔顧他人生命、身
    體安全，所造成之損害非輕，及迄今仍未與被害人達成和解
    ，然犯後於本院審理時終能坦承犯行兼衡量本件被害人過失
    程度（為肇事次因）等一切情狀，分別量處如主文所示之刑
    ，並定其應執行之刑，以資懲儆。
三、據上論斷，應依刑事訴訟法第299 條第1 項前段、刑法第18
    5 條之4 、第284 條第1 項前段、第51條第5 款，刑法施行
    法第1 條之1第1項、第2項前段，判決如主文。
本案經檢察官邱宇謙到庭執行職務。
中    華    民    國    99    年    10    月    21    日
                    刑事第五庭審判長法  官  黃美盈
                                    法  官  蔡川富
                                    法  官  李毓華
如不服本判決應於收受判決後10日內向本院提出上訴書狀，並應
敘述具體理由。其未敘述上訴理由者，應於上訴期間屆滿後20日
內向本院補提理由書(均須按他造當事人之人數附繕本)「切勿逕
送上級法院」。
以上正本證明與原本無異。
中    華    民    國    99    年    10    月    21    日
                                    書記官  廖宜君
附錄本案論罪科刑實體法條全文：
刑法第185 條之4 ：
駕駛動力交通工具肇事，致人死傷而逃逸者，處6 月以上5 年以
下有期徒刑。
刑法第284 條第1 項：
因過失傷害人者，處6 月以下有期徒刑、拘役或500 元以下罰金
。致重傷者，處1 年以下有期徒刑、拘役或500 元以下罰金。（
罰金之貨幣單位改為新臺幣，並提高為30倍）

司法院資訊處製作；財團法人民間司法改革基金會備份。
